【裁判字號】    98,易,747
【裁判日期】    990325
【裁判案由】    恐嚇等
【裁判全文】
臺灣臺北地方法院刑事判決              98年度易字第747 號
公  訴  人  臺灣臺北地方法院檢察署檢察官
被      告  丁○○
選任辯護人  陳德峰律師
            周建才律師
被      告  乙○○
選任辯護人  林振煌律師
被      告  己○○
指定辯護人  方正彬律師（法律扶助）
被      告  張國龍
指定辯護人  王世宏律師（法律扶助）
上列被告等因恐嚇取財等案件，經檢察官提起公訴（97年度偵字
第13878號）及追加起訴（98年度偵緝字第935號、98年度偵字第
24172號），本院判決如下：
    主    文
丁○○共同以脅迫方法，剝奪人之行動自由，處有期徒刑捌月，
減為有期徒刑肆月，如易科罰金，以新台幣壹仟元折算壹日；又
共同意圖為自己不法之所有，以恐嚇使人將本人之物交付，處有
期徒刑壹年，減為有期徒刑陸月，如易科罰金，以新台幣壹仟元
折算壹日。應執行有期徒刑玖月，如易科罰金，以新台幣壹仟元
折算壹日，緩刑肆年。
乙○○共同以脅迫方法，剝奪人之行動自由，處有期徒刑捌月，
減為有期徒刑肆月，如易科罰金，以新台幣壹仟元折算壹日；又
共同意圖為自己不法之所有，以恐嚇使人將本人之物交付，處有
期徒刑壹年，減為有期徒刑陸月，如易科罰金，以新台幣壹仟元
折算壹日。應執行有期徒刑玖月，如易科罰金，以新台幣壹仟元
折算壹日。
己○○共同以脅迫方法，剝奪人之行動自由，處有期徒刑陸月，
如易科罰金，以新台幣壹仟元折算壹日，減為有期徒刑月，如
易科罰金，以新台幣壹仟元折算壹日。
張國龍共同以脅迫方法，剝奪人之行動自由，處有期徒刑陸月，
如易科罰金，以新台幣壹仟元折算壹日，減為有期徒刑月，如
易科罰金，以新台幣壹仟元折算壹日；又共同意圖為自己不法之
所有，以恐嚇使人將本人之物交付，處有期徒刑捌月，減為有期
徒刑肆月，如易科罰金，以新台幣壹仟元折算壹日。應執行有期
徒刑陸月，如易科罰金，以新台幣壹仟元折算壹日。
    犯罪事實
一、乙○○為臺北市政府警察局中山分局員警，經由友人尹惠全
    而認識己○○，丁○○（綽號「幼齒」）、張國龍則屬朋友
    關係。尹惠全、己○○因有意從事投資，尹惠全乃與丙○○
    、甲○○（已於民國98年12月6 日死亡）約定，由丙○○、
    甲○○負責取得存款餘額證明，尹惠全則需提出新台幣（下
    同）500 萬元台支本票，作為先期文件之預收款項，惟因尹
    惠全無力支付，乃透過乙○○向臺北市政府警察局文山第一
    分局行政組組長官宏鍾借支，丙○○則商請戊○○協助取得
    存款餘額證明。嗣於96年3 月中旬某日，尹惠全即將所借得
    之500 萬元台支本票交付丙○○，惟為防丙○○方面日後資
    金發生問題而產生違約情事，尹惠全乃與甲○○簽訂「匯豐
    銀行美金存款協議書」，約定若無法依約赴銀行完成簽署相
    關文件，甲○○必須無條件退還所收取之款項及負擔一切損
    失，甲○○並需出具600 萬元本票作為擔保，嗣戊○○亦依
    約取得存款餘額證明後交付給丙○○轉交尹惠全收執。
二、數日後，尹惠全得悉帳戶內並無存款，認丙○○方面已然違
    約，乃要求丙○○必須退還前開所交付之500 萬元台支本票
    ，雙方並相約於96年3月21日在臺北市中山區○○○路○段「
    丹堤咖啡」店見面，尹惠全為確保該500 萬元台支本票得以
    取回，於當日除電邀乙○○到場外，並透過戴振益（未經檢
    察官起訴，應由檢察官另行偵辦）邀約丁○○、張國龍及周
    明德（未經檢察官起訴，應由檢察官另行偵辦）到場助勢。
    丙○○、甲○○、戊○○於當日上午到場後，戊○○表示願
    向提供存款餘額證明之人取回該500 萬元台支本票，而先行
    離去，嗣於同日17時許，丙○○接獲戊○○來電表示已取回
    前開500 萬元台支本票，並相約由丙○○前往臺北火車站向
    戊○○取回，尹惠全、乙○○為確保得以順利取回該500 萬
    元台支本票，竟與己○○、丁○○、張國龍、周明德基於妨
    害自由之犯意聯絡，倚仗著人多勢眾，由乙○○向甲○○表
    示不能離開等語，並由尹惠全指示丁○○派人開車載丙○○
    前往臺北火車站，丁○○旋即交代張國龍駕車搭載丙○○、
    己○○及另名姓名不詳之人（無證據證明該身分不明之人於
    本案中之角色及是否參與本件犯行）一同前往臺北火車站，
    ，以此方式脅迫丙○○行無義務之事而搭乘張國龍所駕駛之
    車輛前往臺北火車站，其餘尹惠全、乙○○、丁○○、周明
    德、戴振益則留在「丹堤咖啡」店看顧甲○○。張國龍等一
    行人抵達臺北火車站後，己○○、丙○○即下車前往站內與
    戊○○碰面，丙○○向戊○○取回該500 萬元台支本票後旋
    即交給己○○，再由張國龍駕車載送己○○、丙○○返回「
    丹堤咖啡」店，並由己○○將該500 萬元台支本票交給尹惠
    全後當場轉交乙○○收執，己○○旋即離去，尹惠全、乙○○、己○○、丁○○、張國龍、周明德即以此脅迫方式，剝
    奪甲○○之行動自由約1 小時。丙○○、甲○○見既已交還
    本票，認事情已了而欲起身離去時，尹惠全、乙○○、丁○○、張國龍、周明德竟基於恐嚇取財之犯意，由丁○○向丙○○稱：日後若找到戊○○，丙○○必須必須出面指認等語
    ，要求丙○○必須簽發面額500 萬元之本票，否則不能離去
    ，乙○○並在旁附和稱：簽了沒關係，沒簽不能走等語，丙○○見對方人多勢眾，而心生畏懼，乃當場簽發票據號碼為
    0000000號、票面金額為500萬元、發票日為96年3 月21日之
    本票1 紙交給丁○○後，始與甲○○一同離去。
三、案經臺北市政府警察局中山分局報請臺灣臺北地方法院檢察
    署檢察官偵查起訴，並經檢察官自動檢舉偵查後追加起訴。
    理    由
一、證據能力部分：被告己○○及其辯護人固主張甲○○之檢察
    官訊問筆錄屬被告以外之人在審判外之陳述，而無證據能力
    。惟被告以外之人，在檢察官面前之供述筆錄，為刑事訴訟
    法第159條之1 第2項規定之傳聞例外，有證據能力。本件證
    人甲○○既係於檢察官訊問時陳證，且該次訊問時亦經依法
    具結，依上開規定，證人甲○○於檢察官訊問時所為之證述
    ，自有證據能力。刑事訴訟法第159條之1所規定之傳聞例外
    ，雖違反直接審理原則，並有害於被告反對詰問權之行使，
    但大法官會議釋字第582號解釋，並未就刑事訴訟法第159條
    之1 為違憲性之審查，若法院於審判時給予被告反對詰問之
    機會，被告之反對詰問權可獲得適當之保障，即無侵害被告
    反對詰問權。惟按當事人、代理人、辯護人或輔佐人聲請調
    查之證據，法院認為不必要者，得以裁定駁回之；不能調查
    者，應認為不必要。同法第163條之2第1項、第2項第1款分
    別規定甚明。本件檢察官固聲請詰問證人甲○○，然甲○○
    業於98年12月6日死亡，此有法務部戶役政連結作業系統列
    印本在卷可考，證人甲○○顯然因死亡而無法傳喚，已符合
    不能調查之情形，從而本院認為檢察官聲請傳喚甲○○到庭
    作證，已非必要。
二、被告之辯解：訊據被告己○○、乙○○、張國龍均矢口否認
    犯行（被告丁○○坦承犯行），而為以下之答辯：
  (一)被告己○○部分：
    1.被告己○○固坦承有於96年3 月21日前往「丹堤咖啡」店
      ，並搭乘被告張國龍所駕駛之自用小客車與丙○○前往臺
      北火車站向戊○○取回500 萬元台支本票等事實，惟辯稱
      ：丙○○、尹惠全及戊○○我都認識，戊○○我見過二次
      面。當天因丙○○、尹惠全的合約，丙○○毀約，丙○○
      也很緊張，他本身開1,200 萬元的支票在尹惠全那邊，既
      然違約的話，丙○○就開始追他的後手戊○○，要求500
      萬元的台支還給尹惠全，因為我認識戊○○，丙○○就跟
      尹惠全說要我陪同過去取500 萬元台支回來，所以我去是
      因為丙○○要求的，取回500 萬元台支之後，我交還給尹
      惠全就離開了，我離開時候，尹惠全有找財務公司的人處
      理債權債務的問題，我不是財務公司的人，之後他們怎樣
      我不清楚。丙○○所開1,200萬元的支票，其中400萬元我
      有幫丙○○背書，給作業銀行擔保，當初尹惠全要和丙○○、戊○○借資金證明，所以尹惠全花了500 萬元代價，
      去和丙○○、戊○○借這筆資金證明，結果戊○○、丙○○在本件案發前二天就把資金抽走，造成尹惠全損失100
      萬元，因為尹惠全有和財務公司（作業方）簽約要做衍生
      性金融商品，結果去匯豐銀行查的時候，資金前二天就已
      經抽走了，造成尹惠全違約，被沒收100 萬元還有丙○○
      所開的1 張400萬元的支票，這400萬元支票我有在後面背
      書，後來財務公司向我追討這400 萬元，我和財務公司說
      因為大家都認識，財務上有困難，我們又賠了100 萬元，
      就不用賠這400 萬元，後來我也沒有和丙○○催討過這筆
      錢，我不知道丙○○為何要告我。再者，當天聯絡戊○○
      取回500萬元支票，是由丙○○聯絡的，差不多下午3點說
      好了，戊○○在火車站等丙○○過去取，因為我認識戊○○，所以丙○○叫我陪同他還有尹惠全一起去取回，取回
      的時候支票就交給尹惠全帶回丹堤，他們拿回本票之後，
      我沒有跟著尹惠全還有丙○○回去丹堤，尹惠全叫我留在
      火車站，尹惠全並聯絡一位張永年經理過來火車站，來和
      我及戊○○討論資金的問題，討論完之後，因為我的包包
      還放在丹堤，所以我於當天下午5、6點有回到丹堤取回公
      事包，我就回去了，那時候我印象中他們還在談等語。
    2.被告己○○之辯護人辯護稱：(1)本件緣起，乃告訴人丙○○代表資金方，邀約尹惠全合作參與匯豐銀行美金存款協
      議，賺取仲介費，尹惠全找乙○○商談後，由乙○○介紹
      官宏鍾投資600萬元，雙方於96年3月14日在黃秋雄律師處
      簽約。此有卷附之匯豐銀行美金存款協議書草約可稽，觀
      諸丙○○卷附之恐嚇取財簡報，可知資金方陳薪茗，委任
      陳勝雄、戊○○，仲介人亦為簽約之代表人為丙○○、甲○○，而操作方為石峰，委任劉炳驛（即被告己○○）、
      尹惠全，亦係代墊簽約保證金者，依本件有透過投資公司
      ，故簽約2份，一份由尹惠全與甲○○簽約，並付500萬元
      保證金，另一份由尹惠全與投資公司簽約，並交投資公司
      100萬元，丙○○與甲○○為示負責，亦分別簽立600萬之
      支、本票為擔保，然雙方簽約後，經律師查證，資金方陳
      薪茗之簽印均屬偽造，且銀行帳戶內之存款已被抽走。因
      之本件所應審究之重點為丙○○違約後，丙○○與甲○○
      有無義務返還尹惠全之簽約保證金500 萬元？丁○○等脅
      迫丙○○簽署500 萬元本票為指認費乙事，己○○是否知
      情在場？(2)丙○○、甲○○本有義務向戊○○取回500 萬
      元，交還尹惠全以履約解約責任，己○○協同丙○○前往
      臺北火車站，並非使告訴人行無義務之事，而甲○○在咖
      啡廳靜候亦無妨害其行使權利，核與刑法強制罪之構成要
      件不符。蓋據丙○○之結證：「我跟甲○○說這個資金被
      移動了，我們必須退500 萬本票，需要他協助退款的相關
      事宜，他說好，我跟戊○○在電話中跟她說，資金被移動
      了，你知不知道，她說不知道，我說這樣被移動，依照合
      約，我們要儘快把500 萬元本票還給尹惠全，我就跟戊○○約3月21日要到，她說好」，可證96年3月21日兩造至丹
      堤咖啡廳，本屬早已約妥，並欲返還尹惠全500 萬元本票
      ，應無疑問。又據丙○○證稱：「大約我們4 個人在那邊
      等到12點左右，戊○○到場，戊○○就告訴大家，大概下
      午5、6點可以拿到銀行的本票，戊○○講完後，她就先離
      開......，我在當天下午約6 點才接到戊○○電話，戊○○叫我到臺北火車站去拿本票，由丁○○約朋友張國龍開
      車，接我跟己○○一起過去台北火車站拿本票，戊○○把
      本票拿給我，我就當場把本票交給己○○，約7 點以前回
      到丹堤咖啡廳，由己○○把本票拿給尹惠全......」、「
      戊○○先走，己○○沒有多久也離開咖啡廳，大概近6 點
      時候，我正要去車站時，己○○又出現了」、「我在偵查
      中有說，甲○○當人質，因為甲○○他身體不是很好，他
      說他想要回去......，我記得乙○○說甲○○暫時不能離
      開，要等我拿回本票，甲○○才能離開」、「......我把
      本票交給己○○，張國龍要戊○○跟我們一起走，戊○○
      很緊張，她不願意，己○○說等一下，我跟戊○○談一下
      ，戊○○與己○○談完之後，利用空檔時間一下就不見了
      ，我也不知道戊○○跑到哪裡去，我們就回到咖啡廳」、
      「己○○沒有叫張國龍抓住我，也沒有阻止張國龍抓我的
      手」等語，足證己○○係跟戊○○先後離開咖啡廳，直至
      當日下午6 時才返回，隨即跟丙○○至臺北火車站取回本
      票，全程未曾與張國龍或另一名姓名不詳之人交談，縱乙○○在咖啡廳稱甲○○不能離開，但甲○○係簽約者，本
      應靜候丙○○取回本票以示負責，而張國龍則恐丙○○半
      途違背承諾離去，致抓告訴人之手，且乙○○、張國龍上
      開行為未與被告謀議，應與己○○無涉，彰彰明甚；(3)按
      刑法第304條第1項之強制罪，除有強暴脅迫之行為外，尚
      須使人行無義務之事或妨害人行使權利始克構成。本件丙○○與甲○○自知違約，而邀約尹惠全等協商返還保證金
      ，則丙○○至臺北火車站向戊○○取回本票，本屬其份內
      義務之事，即使無己○○等陪同亦會前往，亦會取回返還
      ，顯非行無義務之事。又丁○○等人係尹惠全找來協助處
      理，從而乙○○有令甲○○留置，張國龍途中有抓告訴人
      之手，此均屬尹惠全、乙○○為確保告訴人取回本票所施
      之手段，己○○在場無法亦無理由干涉，否則若出意外，
      己○○豈非負賠償之責，因之己○○單純陪同丙○○前往
      取票，又未對丙○○施用挾脅之行為，自無刑法強制罪之
      犯行，至為明確；(4)丁○○等人脅迫丙○○簽署500 萬元
      本票之行為，己○○並不在場，應與己○○無關。蓋據丙○○於鈞院結證稱：「我回到丹堤咖啡廳，我先去上洗手
      間，己○○有跟我提他要先把票拿給尹惠全，我跟他說我
      先去廁所，我廁所回來之後，我喝了口水，己○○就跟尹
      惠全說他有事要先走，己○○就走了」、「丁○○要我簽
      500 萬元的本票時，己○○已經走了」等語，可證己○○
      在丁○○脅迫丙○○簽署500 萬元本票之前，即已不在現
      場，關此部分，己○○完全未有參與，應可確認。次查，
      己○○僅係尹惠全之行政助理，幫忙處理文書作業，向尹
      惠全領取車馬費渡日，由於己○○一開始即參與協議之商
      談，且尹惠全有交付資金方500 萬元台支之保證金，由於
      丙○○違約，己○○乃陪同丙○○取回保證金，交還尹惠
      全以回復原狀，則己○○任務終了，自無再留現場之必要
      ，而丁○○係尹惠全自行找來，己○○事先並不知情，且
      未曾謀面，互不認識，則其後丁○○等人要脅丙○○簽署
      本票之事，洵與己○○無關等語。
  (二)被告乙○○部分：
    1.被告乙○○固坦承伊為中山分局員警，且於本案有協助尹
      惠全向官宏鍾借得500萬元，嗣並於96年3月21日前往「丹
      堤咖啡」店取回500 萬元台支本票等事實，惟辯稱：當天
      是尹惠全打電話給我，叫我過去，因為他說官宏鍾沒有空
      ，尹惠全說對方可能沒有辦法履行合約，他有打電話給官
      宏鍾，官宏鍾說他沒有空，叫尹惠全打電話給我，叫我過
      去把那500萬元本票拿回去，我只是去那邊把官宏鍾的500
      萬元本票拿回去。我當天的角色就是這樣，他們的協商或
      是他們所說的東西，我都沒有參與。我知道那天被告張國
      龍開車載的人有尹惠全、己○○、丙○○等語。
    2.被告乙○○之辯護人辯護稱：(1)告訴人丙○○已於97年4
      月10日在中山分局督察組訪談筆錄中自承：「事實上在幕
      後主導的是尹惠全，情急之下我聯絡不到他，所以我去督
      察室檢舉乙○○，並希望乙○○能協助我解決問題」等語
      ，而丙○○於鈞院99年2 月11日審理時亦承認有做過該份
      筆錄，案重初供，可證丙○○對於乙○○部分根本就是誣
      告；(2)又張國龍、丁○○於鈞院審理時所證情節彼此矛盾
      ，且張國龍證稱：「我一到的時候，丁○○就請我上去一
      下..他說有債務的事情..他打手機給我..（其餘二次）都
      是我自己要上去的」等語，可證98年10月15日丙○○於鈞
      院所證乙○○叫他下樓去跟著一個高高的人去拿本票等語
      ，根本是捏造之詞；況且丁○○於99年2 月11日在鈞院審
      理時證稱張國龍上樓就沒有下樓，丙○○如何於乙○○叫
      他下樓去跟著一個高高的人去拿本票時，才看到張國龍等
      4人；(3)丙○○所述事實情節前後不一，與證人甲○○、
      戊○○等所述事實經過彼此之間又有出入，又於警局自承
      所述不實，所言顯然不可採。按告訴人之告訴，係以使被
      告受刑事訴追為目的，是陳述是否與事實相符，仍應調查
      其他證據以資審認（最高法院52年台上字第1300號判例）
      ，證據之本身如有瑕疵，則在此瑕疵未能研明以前，遽採
      為有罪之根據，即難謂為適法（最高法院32年上字第971
      號判例）。本案根本與乙○○無關，不論有無取回官宏鍾
      或其友人之投資款，乙○○均無損失，有何必要冒著失去
      公職、前途之風險，從事任何不法行為等語。
  (三)被告張國龍部分：
    1.被告張國龍固坦承有於96年3月21日前往「丹堤咖啡」店
      ，並應丁○○之指示開車搭載己○○、丙○○等人前往臺
      北火車站取回500 萬元台支本票等事實，惟辯稱：我並沒
      有恐嚇或是強制他的行為，當天我是接到丁○○的電話，
      他叫我去找他，他並沒有說為什麼，到的時候才說是有金
      錢上的糾紛，我也沒有做什麼，只是到樓上吃東西，就下
      去樓下，過沒有多久，丙○○就下樓上我的車子，他自己
      上車，我沒有強迫他，他叫我載他去火車站，到火車站也
      是他自己去找一個小姐拿東西，拿東西上了車又回到丹堤
      咖啡廳，我並沒有脅迫他，我當天開車載的人有丙○○及
      另外二個人我不認識，但應該是己○○，另一個人我不知
      道是誰等語。
    2.被告張國龍之辯護人辯護稱：(1)證人丙○○於98年10月15
      日審判程序中，就「戊○○在中午的時候到達丹堤咖啡，
      是否有曾經想離開沒有辦法離開的情形？」之此一問題，
      係當庭證稱：「有，尹惠全有說曾大姐你不能離開，要不
      然我陪你去，戊○○那時候很大聲對他們說，你們在這裡
      等就好了，你們又不認識對方，你們去幹什麼，戊○○說
      完之後沒有理任何人就走了」等語；另查於該次審判程序
      中，證人丙○○就「你當天從丹堤咖啡要到火車站拿本票
      ，你出發上車時，有遭到挾持嗎？」、「你有感覺到被挾
      持嗎？」、「你既然不願意簽，為何最後還是簽了？」以
      及「當時餐廳除了你們雙方之外，還有無其他人？」之問
      題，係當庭分別證稱：「那時候沒有，一下樓車子就在那
      邊我們就上車了。」、「因為我只認識己○○，其他二人
      我當時並不認識，多少心理會害怕，但我沒有感覺到有遭
      到挾持，因為一下樓車子就在那邊就上車了。」、「丁○○說如果不簽我就沒有辦法離開，無論如何一定要簽。」
      以及「吸煙區還有一些客人，樓下點餐區有服務人員及客
      人。」等語。再查，證人丙○○於鈞院前次之審判程序中
      ，就被告張國龍所詰問之：「案發當天我有用言語恐嚇或
      脅迫你嗎？」之此一問題，其係當庭證稱：「他沒有用任
      何言語恐嚇。」等語由上開證人丙○○之證述可知，於案
      發當日在丹堤咖啡廳內，於客觀上根本不可能有人對證人
      戊○○抑或證人丙○○施以令其二人無法抗拒之強暴脅迫
      之行為；其原因無他實乃因案發地點即丹堤咖啡廳，係為
      一公開之營業場所，且係座落於人潮眾多之臺北市○○○
      路之精華地段上，而倘若案發當時被告張國龍抑或其他本
      案之共同被告，有對其二人施以客觀上令人無法抗拒之強
      暴脅迫之行為者，則依常理判斷，於斯時應立即會遭其他
      第三人發現，並進而予以報警處理才是。此外，倘若案發
      當時被告張國龍抑或其他本案之共同被告，有對其二人施
      以客觀上令人無法抗拒之強暴脅迫之行為者，則證人戊○○係又為何得以逕自任意的由丹堤咖啡廳自由離去？況且
      ，證人丙○○亦已證稱：「他沒有用任何言語恐嚇。」等
      語，而前揭證言即可證明案發當天被告張國龍於客觀上根
      本未為令被害人丙○○無法抗拒之強暴脅迫行為。被告張
      國龍既然於客觀上並未為令被害人丙○○無法抗拒之強暴
      脅迫行為，則被告張國龍之行為即與刑法第328 條強盜罪
      中之『致使不能抗拒』之此一客觀不法構成要件不符；從
      而，被告張國龍應無違犯刑法強盜罪之可能性；(2)查證人
      即本案共同被告丁○○於98年12月10日審判程序中，就「
      96年3 月21日張國龍、周明德去現場是何人約的？」及「
      為什麼戴振益找你去，你就要約這麼多人？」之問題，其
      係當庭分別證稱：「是我」以及「因為戴振益來找我，周
      明德正好與我打麻將，而張國龍來找我吃飯，所以我們就
      一起去。」；另查，證人即本案共同被告丁○○於該次程
      序中就：「你去瞭解債務，後來又知道這是不可能的案子
      ，為什麼還要請周明德、張國龍一起上去咖啡廳？」、「
      張國龍、周明德去瞭解案子有何意思？」以及「所以張國
      龍、周明德去瞭解案子都是你的要求？」等問題係分別證
      稱：「就是朋友一起上去順便瞭解，順便吃東西的意思。
      」、「沒有意思。」以及「是的。」等語；末查，證人丙○○於鈞院前次之審判程序中，就被告張國龍所詰問之：
      「案發當天我有用言語恐嚇或脅迫你嗎？」以及「簽本票
      過程中，我有參與嗎？」之二項問題，其係當庭分別證稱
      ：「他沒有用任何言語恐嚇。」以及「我的印象，張國龍
      就在桌角的旁邊的牆角，因為他身材高大，所以我一看就
      看到他。」等語。是由上開證人所陳述之證詞可知，被告
      張國龍於本案中，確實係基於找丁○○吃飯之緣故，方才
      會於案發當時前往本案之案發地點丹堤咖啡廳，而被告張
      國龍於案發當時，其對於與本案有關之人員及丁○○受託
      所欲處理債務之具體內容等客觀事項，事前及事後均無詳
      細之認識，從而，其於行為時主觀上顯係欠缺犯罪故意。
      此外，因證人丙○○就被告張國龍所為之詰問既已表示：
      「他沒有用任何言語恐嚇。」等語，由此亦可證明，被告
      張國龍於本案中，自始至終根本未曾為任何恐嚇或強制之
      行為，被告張國龍既未為上開行為，依法即無違犯刑法強
      制罪以及恐嚇取財罪之可能。
三、本院之判斷：
  (一)上開犯罪事實欄一所載乙○○、己○○、丁○○、張國龍、
    尹惠全、官宏鍾間之交誼、職業，以及尹惠全與丙○○方面
    交涉取得存款餘額證明之經過等事實，均為被告乙○○、己○○、丁○○、張國龍所不爭執，並經證人丙○○、戊○○
    於本院審理時及證人甲○○於檢察官訊問時證述在卷，復有
    匯豐銀行美金存款協議書在卷可稽。
  (二)上開犯罪事實欄二所載之犯罪事實，業據證人丙○○於本院
    審理時及證人甲○○、戊○○於檢察官訊問時指證明確，並
    有丙○○遭脅迫所簽發之本票影本在卷可稽；而被告乙○○
    、己○○、丁○○、張國龍等人對於「尹惠全、丁○○、己○○、乙○○、張國龍有於96年3 月21日前往丹堤咖啡店」
    、「尹惠全指示丁○○派人開車載丙○○前往臺北火車站，
    丁○○旋即交代張國龍駕車搭載丙○○、己○○一同前往臺
    北火車站向戊○○取回前開500 萬元台支本票」、「丙○○
    有簽立500萬元本票」等情，亦均不爭執。
  (三)證人丁○○於本院審理時證稱：（96年3 月21日有沒有去丹
    堤咖啡廳？）有；（為何去？）因為我有一個朋友戴振益之
    前就有說他有一個朋友有事情要幫忙，那個朋友是他的管區
    ，但他沒有仔細說什麼事情，後來在當天戴振益就打電話給
    我約一起去丹堤咖啡，戴振益就來找我，我們一起開車過去
    ，戴振益在碰面時有稍微說是為了債務的事情，說尹惠全、
    乙○○他們那邊有一個投資案可能會有債務的問題，要我幫
    忙瞭解一下；（你們幾個人去？）4個；（哪4個？）我、戴
    振益、張國龍、周明德等語（見本院98年12月10日審判筆錄
    第4 頁）；證人張國龍於本院審理時證述：當天丁○○打電
    話給我，找我去咖啡廳，說有事情要處理，因為電話都沒有
    說，到的時候才說，我到丹堤咖啡時候，丁○○跟我說上面
    有一個人欠錢，欠錢的人到時候要還錢，說可能有事情要麻
    煩我；當天戴振益、周明德有到現場等語（見本院99年2 月
    11日審判筆錄第10、12、13、41頁），證人即被告乙○○於
    本院審理時亦證述：（你如何知道幼齒等人是討債公司的人
    ？）討債公司是我自己認為，因為那是尹惠全當天在2 樓吸
    菸區跟我聊天時，有跟我說他有請人來處理合約的事情，我
    認為請人來處理合約就是請討債公司的人來等語（見本院98
    年11月5 日審判筆錄第15頁），證人即被告己○○復於本院
    審理時到院證稱：（丁○○、張國龍當天為何會去現場？）
    是尹惠全透過一個朋友來協助處理債務的糾紛；（你怎麼知
    道丁○○、張國龍是尹惠全找來的？）那時候我有看到尹惠
    全打電話聯絡；（什麼時候？）在案發當天12點左右，我有
    看到尹惠全在打電話，但是我不知道他打給誰等語（見本院
    99年3 月11日審判筆錄第19頁），可見案發當日被告丁○○
    、張國龍及戴振益、周明德等人，確實係尹惠全透過戴振益
    而邀約到場。又證人乙○○於本院審理時證稱：（96年3 月
    21日有沒有去南京東路3 段的丹堤咖啡？）那天有；（是何
    人找你去的？）尹惠全；（有何目的？）尹惠全打電話給我
    說他的投資案可能會有點問題，要拿500 萬元回去還給官宏
    鍾，尹惠全說他有打給官宏鍾，但官宏鍾說他上班沒有時間
    ，官宏鍾告訴尹惠全說如果要拿回來放在我這邊他比較放心
    ，所以尹惠全叫我去現場；（尹惠全、官宏鍾、投資案，三
    者間有何關係？）官宏鍾是出500 萬元保證金交給尹惠全做
    這個投資案；（你跟投資案、官宏鍾、尹惠全又有何關係？
    ）在本案之前我曾介紹尹惠全、官宏鍾認識，本案我有跟官
    宏鍾說尹惠全有這個案子，看他要不要投資；（所以你當天
    去就是一定要把票子拿回來還給官宏鍾？）如果我拿不到，
    我也沒有辦法，我心理是有準備要賠500 萬元給官宏鍾，因
    為官宏鍾一定會找我要，說實在，丙○○會不會把票子拿回
    來，他也沒有把握；（你怎麼知道丙○○沒有把握？）因為
    我看到丙○○一直在打電話聯絡，我還有用台語跟尹惠全說
    「我挫屎了」等語（見本院98年11月5 日審判筆錄第10頁以
    下），是尹惠全為求於案發當日能順利取回上開500 萬元台
    支本票交還給官宏鍾（由被告乙○○代官宏鍾到場拿取本票
    ），而安排丁○○等人到場協助討債之情至灼，被告乙○○
    急切取回該台支本票以向官宏鍾交代之情，亦溢於言表；再
    參以尹惠全指示被告丁○○派人開車載丙○○前往臺北火車
    站，被告丁○○旋即交代被告張國龍駕車搭載丙○○、被告
    己○○一同前往臺北火車站向戊○○取回前開500 萬元台支
    本票，其餘甲○○、尹惠全、周明德、戴振益、被告乙○○
    、丁○○則留在「丹堤咖啡」店等情觀之，被告丁○○、乙○○、張國龍、己○○以及尹惠全、周明德、戴振益等人顯
    然以強行留置甲○○在「丹堤咖啡」店內作為脅迫丙○○務
    必取回500 萬元台支本票之手段，而因尹惠全及被告乙○○
    、己○○等人與被告張國龍並不熟識，為確保得以順利取回
    票據，乃推由被告甲○○隨同前往臺北火車站取票，是證人
    丙○○於本院審理時證稱：我記得乙○○說甲○○暫時不能
    離開，要等我拿回本票，甲○○才能離開，去車站的人有張
    國龍、我、己○○及張國龍的朋友等語（見本院98年10月15
    日審判筆錄第12頁）、證人甲○○於檢察官訊問時證述：後
    來有人押丙○○跟戊○○拿票，尹惠全、乙○○則在2 樓，
    等於我被監控等語（見97年10月9 日檢察官訊問筆錄，97年
    度偵字第13878號卷第160頁），應屬實情。至證人丙○○於
    本院審理時固證稱：（你當天從丹堤咖啡要到火車站拿本票
    ，你出發上車時有遭到挾持嗎？）那時候沒有，一下樓車子
    就在那邊，我們就上車了；（你有感覺到被挾持嗎？）因為
    我只認識己○○，其他二人當時我並不認識，多少心裡會害
    怕，但我沒有感覺有遭到挾持，因為一下樓車子就在那邊就
    上車了等語（見本院98年10月15日審判筆錄第23頁），惟此
    部分充其量僅能證明丙○○隨同被告己○○等人上車前往臺
    北火車站時，其「本身」於「下樓上車時」並未遭以不法腕
    力或言詞恫嚇等強暴、脅迫方式「強押」上車，並無從否定
    尹惠全等人以妨害甲○○人身自由之方式脅迫丙○○取回上
    開500 萬元台支本票之事實，且丙○○方面依其與尹惠全之
    上開投資約定，即令丙○○方面違約，應依約交還前開500
    萬元台支本票，惟關於交還該台支本票之方式仍應在不違反
    當事人自主意識下予以決定，自無以強暴、脅迫方式強令甚
    或以妨害行動自由之方式強行索還台支本票之理，是被告丁○○、乙○○、己○○、張國龍以及尹惠全、周明德、戴振
    益等人以妨害甲○○人身自由，致丙○○無從依其自主意願
    決定如何交還台支本票，而隨同被告張國龍、己○○等人前
    往臺北火車站取票，被告丁○○等人以脅迫方式使丙○○行
    無義務之事等情，至為灼然。
  (四)又依前開「匯豐銀行美金存款協議書」約定，丙○○方面縱
    有違約情事而負有賠償損失之責任，惟相關責任歸屬、是否
    受有損失及損失之範圍等，均有待釐清與認定，且上開協議
    書亦未載明所謂「指認費」依據，是衡諸常情，丙○○若非
    遭遇外力脅迫，當不致於在毫無理由之下自願簽發面額500
    萬元之本票交給他人收執，而負擔日後可能之票據責任，從
    而證人丙○○於本院審理時證稱：丁○○說戊○○不在場，
    我們違約不能就這樣解決，要我簽一個500 萬元的指認費，
    以後要指認戊○○，萬一以後他們找到戊○○的話，要我們
    去指認，要我一定要簽1張500萬元個人本票，我沒有要簽，
    乙○○說這個沒有關係，他叫我先簽不要怕，在此同時甲○○一直踢我的腳暗示我不要簽，因為我從來沒有碰過這種事
    情，而且他們4 人又站在後面，我心理很惶恐，不知道要怎
    麼辦，所以後來就簽了，因為我不簽，他們不會讓我離開等
    語（見本院98年10月15日審判筆錄第10頁），以及證人甲○○於檢察官訊問時所證：（丙○○回來後，有拿什麼東西？
    ）500 萬本票還尹惠全。後來乙○○和一個叫幼齒的說這樣
    不行，叫丙○○要簽1張500萬本票，不然不讓我跟丙○○走
    ；（這是幼齒說的還是乙○○說的？）到底誰說的，我現在
    不記得；（之後發生什麼？）之後丙○○開票，對方讓我們
    走。幼齒說500 萬是指認費，如果丙○○不指認的話，就跟
    我們要500 萬；（丙○○被這樣要求，他的反應？）他沒辦
    法，他只好簽；（當時你跟丙○○都沒想說快跑走？）沒辦
    法跑走，旁邊有人不讓我們走。而且有人說不簽不讓我們走
    ；（你有示意說叫丙○○不要簽？）有。我說這不應該簽，
    500 萬已經要回來了，幼齒說簽了沒關係，這是指認費，說
    指認了，到時會還他；（為何你之前在督察室做筆錄時，說
    乙○○說這是要你們指認的保證金，你簽了再說，如果你將
    來指認會將本票退還？）時間那麼久了，我認為督察室說的
    才是實在。今天講的是時間久了，我有點忘記。但是檢察官
    跟我說之後，我有回想起來；（所以乙○○當時有這樣說？
    ）應該有等情（見97年10月9 日檢察官訊問筆錄，97年度偵
    字第13878 號卷第160、161頁），應屬實情；更何況，證人
    丁○○亦於本院審理時證承：我有說沒有處理好怎麼走，乙○○也是叫丙○○簽，並說沒有簽要怎麼走等語（見本院98
    年12月10日審判筆錄第10、15頁），益證證人丙○○、甲○○所指丙○○遭脅迫簽發本票一節非虛。
  (五)被告乙○○固辯稱伊未參與當日協商云云，惟查，被告乙○○既明知尹惠全於當日請人來處理合約事宜，且主觀上亦認
    為尹惠全所謂請人來處理合約就是請討債公司之人來處理，
    其身為警務人員，對於一般民間討債公司人員可能採取之非
    法討債手法應知之甚明，亦可預見，且被告乙○○因引介其
    警界長官官宏鍾出資參與本投資案，若投資案進行不順遂並
    因而導致官宏鍾的損失，被告乙○○憂心無從向官宏鍾交代
    甚或日後遭到官宏鍾報復，自可理解（被告乙○○於本院審
    理時即供承：官宏鍾沒有說如果損失，我要負什麼責任，但
    我知道官宏鍾這個人，我知道他會整我等語，見本院98年11
    月5 日審判筆錄第32頁）。又丙○○方面違約未幾，雙方隨
    即於案發當日協商返票事宜，在此之前，丙○○方面既無拒
    不返還情事，尹惠全方面復無採取任何法律行動請求返還票
    據，尹惠全卻於案發當日邀約戴振益、周明德及被告丁○○
    、張國龍等與本案無關之人等到場協助討債，尹惠全及被告
    乙○○、己○○等人急切取回取回該台支本票之情，至為明
    顯；更何況，被告乙○○於案發當日參與本案犯罪事實之情
    節，亦據證人丙○○、甲○○、丁○○指證在卷，已詳如前
    述，是被告乙○○上開所辯，顯係卸責之詞，不足採信。
  (六)被告己○○辯稱：丙○○跟尹惠全說要我陪同過去取500 萬
    元台支回來，所以我去臺北火車站是因為丙○○要求的，他
    們拿回本票之後，我沒有跟著尹惠全還有丙○○回去丹堤，
    尹惠全叫我留在火車站，尹惠全並聯絡一位張永年經理過來
    火車站，來和我及戊○○討論資金的問題，討論完之後，因
    為我的包包還放在丹堤，所以我於當天下午5、6點有回到丹
    堤取回公事包，我就回去了，那時候我印象中他們還在談云
    云。惟查，證人丙○○於本院審理時證稱：（己○○從哪裡
    出現？）將近快6點，己○○又從樓下上2樓，是我跟尹惠全
    說待會我要去火車站拿本票，我不知道是不是尹惠全跟己○○說的，己○○才出現；（你跟尹惠全說你要去臺北火車站
    拿本票，你有無說你要怎麼去或尹惠全有無要求你怎麼去？
    ）尹惠全當時有說等一下你就坐他們的車，然後乙○○在樓
    梯口揮手，就有人上來，我就與己○○一起下去；（你有跟
    己○○討論要一起去嗎？）沒有；（己○○跟你一起去有徵
    求你的同意嗎？）沒有。己○○都沒有說話，我們就上車走
    了等語（見本院98年10月15日審判筆錄第14頁），是被告己○○所辯伊去臺北火車站是因為丙○○要求的一節，並無從
    證實。又證人丙○○、張國龍於本院審理時均證稱己○○有
    與丙○○、張國龍搭車返回「丹堤咖啡」店等語（見本院98
    年10月15日審判筆錄第18頁至第19頁、99年2 月11日審判筆
    錄第22頁），證人丙○○另陳證：我在當天下午約6 點接到
    戊○○電話，戊○○叫我到臺北車站去拿本票，由丁○○的
    朋友張國龍開車接我跟己○○一起過去火車站拿本票；到了
    臺北火車站之後，所有人一起下車，我看到戊○○在車站大
    廳等我，我請他們先在原地等我一下，怕會嚇到戊○○，我
    就過去跟戊○○拿本票，我有順便跟戊○○說我被挾持到這
    裡，甲○○現在在咖啡廳不能離開，之後己○○、張國龍及
    他的朋友馬上就來到我旁邊，我就把本票交給己○○，張國
    龍要戊○○跟我們一起走，戊○○很緊張，她不願意，張國
    龍有出手要抓戊○○，戊○○身體就一直閃躲，己○○說等
    一下，我跟戊○○談一下，戊○○與己○○談完之後，利用
    空檔時間一下子就不見了，我也不知道戊○○跑到哪裡去，
    我們就回到咖啡廳；己○○在車站有跟戊○○說話，我隱約
    有聽到己○○問戊○○有無辦法再安排比較可靠的資金，其
    他我就沒有聽到等語（見本院98年10月15日審判筆錄第10、
    13、15頁），證人戊○○於本院審理時亦到院證稱：當天我
    就打電話給丙○○，叫丙○○到臺北車站來拿，我在臺北車
    站等，丙○○就來了，後面還跟著一個男子，我很生氣，我
    就跟丙○○說人家已經要還錢給你了，你為什麼還帶人來，
    丙○○就說是人家硬要跟著他來，我當時很害怕，而且我已
    經買好來回票，回程的班車時間快到了，我把票拿還給丙○○後，我就跟丙○○說我時間快來不及了，我就快步離開要
    趕車，但是我看到跟著丙○○來的人在後面一直跟著我，丙○○也跟著那個人走在後面，我很害怕，所以我就打電話給
    一個朋友說我被人家跟，我朋友告訴我叫我趕快跑到收票處
    ，進站後就比較沒有關係，我就照著做，他們就沒有跟了；
    （你在臺北火車站看到丙○○時，丙○○有無介紹跟著他來
    的人是誰？）他有說是對方要討錢的人叫這個人跟著丙○○
    來的，我就丙○○說錢就要還你了，為什麼還這樣；（你在
    火車站看到丙○○時，連同丙○○你一共看到幾個人？）我
    就只有看到丙○○及他旁邊那名男子；（那名男子有無跟你
    說話？）我忘記了，因為我很害怕；（為何你會很害怕？）
    因為那個人長的很兇惡，而且丙○○還告訴我人家不是只要
    這些而已，他們有損失，還要賠償，我就想說這個人來就不
    單純，我票子已經給他，丙○○還說他被人家跟著來，要我
    慢點走，要我多談一點，但我跟他說我票已經買好了等語（
    見本院98年10月22日審判筆錄第5頁至第6頁），是被告己○○上開所辯未與丙○○、被告張國龍一同返回「丹堤咖啡」
    店，而係與「張永年」留在車站與戊○○交談約40分鐘後，
    才返回「丹堤咖啡」店拿包包等情，顯非實在，且如前所述
    ，被告己○○之所以與丙○○同行前往臺北火車站取票，其
    意乃在於確保得以順利取回500 萬元台支本票，被告己○○
    自無不隨同丙○○、被告張國龍返回「丹堤咖啡」店將本票
    交還尹惠全及被告乙○○之理。至被告己○○於本院審理時
    固供稱：案發當天我們搭一部車到臺北車站，車上有我、尹
    惠全、丙○○、張國龍4個人云云（見本院99年3月11日審判
    筆錄第20頁），然查，證人丙○○、甲○○均證述尹惠全於
    案發當日並未前往臺北火車站等情，已詳見前述，參諸丙○○、甲○○因本投資案與尹惠全多有接觸，自無誤認之理，
    且證人張國龍、丁○○均於本院審理時證稱無法確定尹惠全
    是否有前往臺北火車站等語（見本院99年2 月11日審判筆錄
    第29頁至第30頁、第37頁），證人乙○○雖於本院審理時證
    稱：當天去火車站拿本票的人，我確定的有己○○、尹惠全
    、丙○○等語（見本院98年11月5 日審判筆錄第27頁），惟
    其於該次審理中亦證述：（他們討論要去拿支票時候，你是
    否在場？）不在，我在吸菸區，是尹惠全進來跟我說他們要
    去火車站拿票；（他們安排去拿回支票的過程時，你是否在
    場？）當然沒有，那時我人在吸菸區，尹惠全跟我說的時候
    ，已經有些人下樓了；（所謂已經有些人下樓何意？）我比
    較有印象是丙○○、己○○已經下樓，尹惠全跟我說完之後
    ，尹惠全也下樓，討債公司的人我倒是沒有什麼印象，因為
    尹惠全下樓後，我往大桌那邊看是丙○○、己○○不在等語
    （見同日筆錄第19頁），若證人乙○○所證屬實，證人乙○○並未親眼見到上車之人，其以尹惠全下樓一事推論尹惠全
    亦同行前往，亦嫌速斷，是被告己○○辯稱尹惠全有一同前
    往臺北火車站取票等語，應非實情，其所辯無非在撇清其與
    丙○○同行前往臺北火車站取票係意在監視之責，自不足採
    信。
  (七)至被告張國龍固辯稱：我並沒有恐嚇或是強制的行為，當天
    我是接到丁○○的電話，他叫我去找他，他並沒有說為什麼
    ，到的時候才說是有金錢上的糾紛，我也沒有做什麼云云。
    惟被告張國龍既自承本案債務糾紛與伊無關，是丁○○說可
    能有事情要麻煩伊，伊以前曾幫丁○○向別人「收錢」等語
    （見本院99年2 月11日審判筆錄第11頁至第13頁），可見被
    告張國龍是有討債之經驗，案發當天並應被告丁○○之要求
    而留在現場協助討債，且債主請求無關債務之第三人前往協
    助討債，自有借助第三人之力以順利解決債務之意，是被告
    張國龍對於以非法方式進行討債之情，自然了然於胸；又被
    告張國龍亦坦承案發當日應丁○○之指示開車搭載丙○○、
    己○○等人前往臺北火車站取票，且於丙○○「寫東西」（
    按：應係簽本票）時在場等語（見本院99年2 月11日審判筆
    錄第25頁以下），核與證人丁○○、丙○○所證之情節相符
    （見本院98年12月10日審判筆錄第8頁至第10頁、本院99年2
    月11日審判筆錄第6 頁），是被告張國龍全程參與本件犯罪
    事實之經過，對於當日丙○○、甲○○遭脅迫之經過自屬知
    情，縱然本案並無證據證明被告張國龍於現場有何強暴行為
    或脅迫之言詞，惟被告張國龍憑仗其魁梧身材在場，以壯討
    債聲勢，其以共同正犯之之犯意聯絡而參與本件犯行之情，
    至為明確。
  (八)被告丁○○對於上開犯罪事實於本院審理時坦承不諱，經核
    與上開事證相符，其自白與事實相符而可以採信。
  (九)此外，復有丙○○遭脅迫所簽發之本票影本在卷可稽。綜上
    所述，被告乙○○、己○○張國龍上開所辯，均不足採信。
    本件事證明確，被告丁○○、己○○、乙○○、張國龍等人
    之犯行，堪以認定。
四、就留置被害人甲○○以脅迫被害人丙○○前往臺北火車站取
    回500 萬元台支本票之犯行部分，核被告丁○○、己○○、
    乙○○、張國龍所為，係犯刑法第302條第1項之以非法（脅
    迫）方法剝奪人之行動自由（起訴或追加起訴法條均漏未論
    列刑法第302條第1項之罪名，惟起訴書或追加起訴均已載明
    此部分犯罪事實，自在本院審判範圍內）、第304條第1項以
    脅迫使人行無義務之事罪。被告丁○○、己○○、乙○○、
    張國龍基於同一妨害自由之犯意，而對被害人甲○○為妨害
    人身自由及對被害人丙○○為強制使人行無義務之事之犯行
    ，侵害數人之法益，係以一行為同時觸犯數不同罪名，為想
    像競合犯，應從一重以妨害人身自由罪處斷。被告丁○○、
    己○○、乙○○、張國龍與尹惠全、戴振益、周明德就上開
    犯行，有犯意聯絡、行為分擔，為共同正犯。就脅迫被害人
    丙○○簽發500 萬元本票之犯行部分，核被告丁○○、乙○○、張國龍所為，係犯刑法第346條第1項之恐嚇取財罪。被
    告丁○○、乙○○、張國龍與尹惠全、戴振益、周明德就上
    開犯行，有犯意聯絡、行為分擔，為共同正犯。被告丁○○
    、乙○○、張國龍所犯上開2 罪，犯意各別、行為互異，應
    予分論併罰。至起訴書（97年偵字第13878 號）固記載被告
    己○○亦涉犯刑法第346條第1項恐嚇取財罪嫌等語，惟此部
    分業經公訴檢察官當庭更正被告己○○並無恐嚇取財之犯罪
    事實而不主張上開罪名（見本院98年7 月16日準備程序筆錄
    第2頁至第3頁、99年3 月11日審判筆錄第63頁），本院自當
    依公訴檢察官主張之範圍據以審理。又被告乙○○於案發當
    時固為現職員警，惟被告乙○○於案發當日並未深著警察制
    服，亦未利用其職務上之權力、機會或方法而為本件犯行，
    自無適用刑法第134 條加重規定之餘地（最高法院33年上字
    第666號判例意旨參照），是檢察官認應依刑法第134條規定
    加重被告乙○○之刑，尚有誤會。
五、爰審酌被告丁○○前有賭博前案紀錄（未構成累犯），被告
    己○○前有違反商業會計法之前案紀錄（未構成累犯），被
    告張國龍前有詐欺之前案紀錄（未構成累犯），被告乙○○
    則無犯罪前案紀錄等情，有各該被告之臺灣高等法院被告前
    案紀錄表在卷可按，被告丁○○、己○○、張國龍素行難稱
    良好；被告丁○○、己○○、乙○○、張國龍不以理性方式
    處理債務問題，竟倚仗人多勢眾，脅迫他人交還本票及簽發
    本票，尤以被告乙○○身為警務人員，不思為民表率，竟因
    急欲取回本票以向其警界長官交代，與被告丁○○等人沆瀣
    一氣，而為本件犯行，使被害人飽受驚嚇，危害他人之身體
    、財產安全及社會治安甚鉅，惡性非輕；犯後除被告丁○○
    外，又均矢口否認犯行，態度不佳；惟念及被告等人於犯案
    過程中並未對被害人之生命、身體造成傷害，以及被告丁○○已與丙○○達成和解（有和解書在卷可憑）等一切情狀，
    分別量處如主文所示之刑。又被告等人之犯罪時間均係在96
    年4月24日以前，依中華民國九十六年罪犯減刑條例第2條第
    1項第3款、第7條、第9條規定，應分別減其宣告刑二分之一
    ，並就被告丁○○、乙○○、張國龍所犯2 罪所諭知之刑，
    定其應執行刑，及均就被告丁○○、己○○、乙○○、張國
    龍諭知易科罰金之折算標準（至98年12月30日修正、99年1
    月1日施行之刑法第41條第1項前段規定，僅就原規定「受六
    個月以下有期徒刑」之部分修正為「受六月以下有期徒刑」
    ，純屬文字之潤飾，自無新舊法比較適用之問題），以資警
    惕。又被告丁○○固於89年間因賭博案件，經本院判處有期
    徒刑3月確定，並於90年1月30日易科罰金執行完畢等情，此
    有前開臺灣高等法院被告前案紀錄表在卷可參，惟本案被告
    丁○○所涉犯行，已在前案執行完畢5 年後所為，且其因一
    時失慮，致罹刑章，犯後已知所悔悟，並與被害人丙○○達
    成和解，本院認被告丁○○經此教訓，當知所警惕，而無再
    犯之虞，所宣告之刑以暫不執行為適當，爰依刑法第74條第
    1 項第2款之規定，併宣告緩刑4年，以啟自新。
據上論斷，應依刑事訴訟法第299條第1項前段，刑法第28條、第
302條第1項、第304條第1項、第346條第1項、第55條、第51條第
5款、第41條第1項前段、第74條第1項第2款，中華民國九十六年
罪犯減刑條例第2條第1項第3款、第7條、第9條，判決如主文。
本案經檢察官林冠佑到庭執行職務。
中    華    民    國    99    年    3     月    25    日
                  刑事第四庭    審判長法  官  郭惠玲
                                      法  官  呂政燁
                                      法  官  李明益
以上正本證明與原本無異。
如不服本判決應於收受送達後10日內向本院提出上訴書狀，並應
敘述具體理由；其未敘述上訴理由者，應於上訴期間屆滿後20日
內向本院補提理由書（均須按他造當事人之人數附繕本）「切勿
逕送上級法院」。告訴人或被害人如對於本判決不服者，應具備
理由請求檢察官上訴，其上訴期間之計算係以檢察官收受判決正
本之日期為準。
                                     書記官  劉穗筠
中    華    民    國    99    年    3     月    25    日
附錄本案論罪科刑法條全文
中華民國刑法第302條
（剝奪他人行動自由罪）
私行拘禁或以其他非法方法，剝奪人之行動自由者，處 5 年以
下有期徒刑、拘役或 3 百元以下罰金。
因而致人於死者，處無期徒刑或 7 年以上有期徒刑，致重傷者
，處 3 年以上 10 年以下有期徒刑。
第 1 項之未遂犯罰之。
中華民國刑法第304條
（強制罪）
以強暴、脅迫使人行無義務之事或妨害人行使權利者，處 3 年
以下有期徒刑、拘役或 3 百元以下罰金。
前項之未遂犯罰之。
中華民國刑法第346條
（單純恐嚇罪）
意圖為自己或第三人不法之所有，以恐嚇使人將本人或第三人之
物交付者，處 6 月以上 5 年以下有期徒刑，得併科 1 千元以
下罰金。
以前項方法得財產上不法之利益，或使第三人得之者，亦同。
前二項之未遂犯罰之。

司法院資訊處製作；財團法人民間司法改革基金會備份。
